nb: Diabolo akselsystem: Kulelageraksel; Clutchlageraksel; Fast aksel; Enveislageraksel; Utskiftbar aksel; Ultrabred aksel; Bred aksel; Annet
vi: Hệ thống trục Diabolo: Trục ổ bi; Trục ổ bi ly hợp; Trục cố định; Trục bạc đạn một chiều; Trục có thể thay thế; Trục siêu rộng; Trục rộng; Khác
sk-SK: Systém osky joja: Oska s guľôčkovým ložiskom; Oska so spojkovým ložiskom; Pevná oska; Oska s jednosmerným ložiskom; Vymeniteľná oska; Extra široká oska; Široká oska; Iné
it: Sistema di assi Diabolo: Asse con cuscinetti a sfera; Asse a frizione; Asse fisso; Asse con cuscinetto unidirezionale; Asse sostituibile; Asse ultra largo; Asse largo; Altro
hu: Diabolo tengelyrendszer: Golyóscsapágyas tengely; Kuplungos csapágytengely; Rögzített tengely; Egyirányú csapágytengely; Cserélhető tengely; Extraszéles tengely; Széles tengely; Egyéb
es: Sistema de eje del diábolo: Eje de rodamiento de bolas; Eje de rodamiento de embrague; Eje fijo; Eje de rodamiento unidireccional; Eje reemplazable; Eje ultra ancho; Eje ancho; Otro
th: ระบบแกนของลูกดิ่งดิอาโบล: แกนตลับลูกปืน; แกนตลับลูกปืนคลัตช์; แกนแบบยึดติด; แกนตลับลูกปืนทางเดียว; แกนแบบเปลี่ยนได้; แกนแบบกว้างพิเศษ; แกนแบบกว้าง; อื่นๆ
ro-RO: Sistem de axe Diabolo: Ax cu rulmenți cu bile; Ax cu ambreiaj; Ax fix; Ax cu rulment unidirecțional; Ax interschimbabil; Ax ultra-lat; Ax lat; Altele
hr-HR: Diabolo sustav osovina: Osovina s kugličnim ležajem; Osovina sa spojnim ležajem; Fiksna osovina; Osovina s jednosmjernim ležajem; Zamjenjiva osovina; Iznimno široka osovina; Široka osovina; Ostalo
el: Σύστημα αξόνων Diabolo: Άξονας με ρουλεμάν; Άξονας με ρουλεμάν συμπλέκτη; Σταθερός άξονας; Άξονας μονόδρομου ρουλεμάν; Αντικαταστάσιμος άξονας; Εξαιρετικά φαρδύς άξονας; Φαρδύς άξονας; Άλλο
nl: Diabolo assysteem: Kogellageras; Koppelingslageras; Vaste as; Eenrichtingslageras; Vervangbare as; Ultrabrede as; Brede as; Overige
lt-LT: Diabolo ašies sistema: Rutulinių guolių ašis; Sankabos guolio ašis; Fiksuota ašis; Vienakrypčio guolio ašis; Keičiama ašis; Ypač plati ašis; Plati ašis; Kita
ja: ディアボロ軸システム: ボールベアリングアクスル; クラッチベアリングアクスル; 固定アクスル; ワンウェイベアリングアクスル; 交換可能アクスル; 超ワイドアクスル; ワイドアクスル; その他
pt-PT: Sistema de eixos Diabolo: Eixo de rolamento de esferas; Eixo de rolamento de embraiagem; Eixo fixo; Eixo de rolamento unidirecional; Eixo substituível; Eixo ultralargo; Eixo largo; Outro
zh-CN: 空竹轴系统: 滚珠轴承; 离合轴承; 固定轴; 单向轴承; 可替换轴; 超宽轴; 宽轴; 其他
de: Achssystem des Diabolos: Kugellagerachse; Freilaufachse; Feste Achse; Einweg-Freilaufachse; Austauschbare Achse; Extrabreite Achse; Breite Achse; Sonstige
tr: Diabolo aks sistemi: Bilyalı rulmanlı aks; Kavrama rulmanlı aks; Sabit aks; Tek yönlü rulmanlı aks; Değiştirilebilir aks; Ultra geniş aks; Geniş aks; Diğer
pt-BR: Sistema de eixo do diabolô: Eixo com rolamento de esferas; Eixo com rolamento de embreagem; Eixo fixo; Eixo com rolamento unidirecional; Eixo substituível; Eixo ultralargo; Eixo largo; Outro
fi: Diabolon akselisto: Kuulalaakeroitu akseli; Kytkinlaakeriakseli; Kiinteä akseli; Yksisuuntainen laakeriakseli; Vaihdettava akseli; Erittäin leveä akseli; Leveä akseli; Muu
ru: Система оси диаболо: Ось с шарикоподшипником; Ось с обгонным подшипником; Фиксированная ось; Ось с односторонним подшипником; Сменная ось; Сверхширокая ось; Широкая ось; Другое
pl: System osi diabolo: Oś z łożyskiem kulkowym; Oś z łożyskiem jednokierunkowym (ze sprzęgłem); Sztywna oś; Oś z łożyskiem jednokierunkowym; Wymienna oś; Bardzo szeroka oś; Szeroka oś; Inne
sl-SI: Sistem osi Diabolo: Os s krogličnim ležajem; Os z ležajem sklopke; Fiksna os; Os z enosmernim ležajem; Zamenljiva os; Zelo široka os; Široka os; Drugo
fr: Système d’axe de diabolo: Axe à roulement à billes; Axe d’embrayage; Axe fixe; Axe à roulement unidirectionnel; Axe remplaçable; Axe ultra-large; Axe large; Autre
zh-TW: 扯鈴軸心系統: 滾珠軸承輪軸; 離合軸承輪軸; 定軸; 單向軸承輪軸; 可替換輪軸; 超寬軸; 寬軸; 其他
en: Diabolo axle system: Ball bearing axle; Clutch bearing axle; Fixed axle; One-way bearing axle; Replaceable axle; Ultra-wide axle; Wide axle; Other
ko: 디아볼로 액슬 시스템: 볼 베어링 액슬; 클러치 베어링 액슬; 고정 액슬; 원웨이 베어링 액슬; 교체 가능 액슬; 울트라 와이드 액슬; 와이드 액슬; 기타
sv: Diabolo-axelsystem: Kullagrad axel; Axel med kopplingslager; Fast axel; Envägslagrad axel; Utbytbar axel; Ultrabred axel; Bred axel; Övrigt
bg-BG: Тип осева система на диаболо: Ос със сачмен лагер; Ос със съединителен лагер; Фиксирана ос; Ос с еднопосочен лагер; Сменяема ос; Изключително широка ос; Широка ос; Друго
cs: Systém náprav Diabolo: Osa s kuličkovým ložiskem; Osa se spojkovým ložiskem; Pevná osa; Osa s jednosměrným ložiskem; Vyměnitelná osa; Extra široká osa; Široká osa; Jiné
da: Diabolo-akselsystem: Kugleleje-aksel; Koblingsleje-aksel; Fast aksel; Envejsleje-aksel; Udskiftelig aksel; Ultrebred aksel; Bred aksel; Andet